臺灣台中地方法院刑事判決　　　　　　　　　　　　　九十一年度訴字第二三九號
　　公　訴　人　臺灣台中地方法院檢察署檢察官
　　被　　　告　甲○○
　　選任辯護人　游琦俊
右列被告因違反槍砲彈藥刀械管制條例案件，經檢察官提起公訴（九十年度偵字第二
一六五八號），本院判決如左：
    主      文
甲○○未經許可，持有可發射子彈具有殺傷力之改造玩具手槍，處有期徒刑壹年拾月
，併科罰金新臺幣壹拾伍萬元，罰金如易服勞役，以新臺幣玖佰元即銀元佰元折算
壹日。
扣案之仿ＳＩＧ  ＳＡＵＥＲ廠九Ｏ半自動手槍改造之玩具手槍（槍枝管制編號：0
000000000，含槍套及彈匣各壹個）壹把、土造子彈顆及制式口徑十二Ｇ
ＡＵＧＥ霰彈拾顆，均沒收。
    事      實
一、甲○○為防身自衛之用，於民國八十九年九月間某日，在台中縣潭子鄉○○路附
    近稻田旁之一家鐵工廠，向綽號「楊仔」之不詳姓名成年男子，以新台幣（下同
    ）五萬元之代價，購得可發射子彈具有殺傷力之仿ＳＩＧＳＡＵＥＲ廠九Ｏ半
    自動手槍改造之玩具手槍一把（槍枝管制編號：0000000000，含槍套
    及彈匣各一個）及具有殺傷力之土造子彈五顆，同時並以每顆五十元之代價，向
    該綽號「楊仔」之男子購得口徑十二ＧＡＵＧＥ制式霰彈三十顆，而未經許可，
    持有前開改造玩具手槍及子彈。嗣經警據報於九十年十一月二十九日下午七時許
    ，持本院核發之搜索票至甲○○位於台中縣大里市○○里○○街三十七號住處執
    行搜索時當場查獲，並扣得前開改造玩具手槍一把（含槍套及彈匣各一個）、具
    有殺傷力之土造子彈五顆（已試射鑑驗二顆）及制式霰彈三十顆。
二、案經台中市警察局第三分局報請臺灣台中地方法院檢察署檢察官偵查起訴。
    理      由
一、訊據被告甲○○對於右揭事實坦承不諱，並有警員職務報告書一份、搜索票影本
    一份、搜索扣押筆錄影本一份、現場圖一份及照片十三張附於偵查卷可稽，復有
    扣案之改造玩具手槍一把（含槍套及彈匣各一個）、具有殺傷力之土造子彈五顆
    （已試射鑑驗二顆）及制式霰彈三十顆可資佐證。前開槍彈經送內政部警政署刑
    事警察署鑑驗結果認：「送鑑九Ｏ改造手槍壹枝（槍枝管制編號0000000
    000），認係仿ＳＩＧ  ＳＡＵＥＲ廠半自動手槍製造之金屬玩具手槍更換土
    造金屬槍管改造而成，機械性能良好，認具有殺傷力。送鑑子彈十一顆，其中五
    顆，認均係土造金屬彈殼加裝直徑約九公厘之圓錐狀土造金屬彈頭而成，經試射
    兩顆結果，均能擊發，認均具有殺傷力；霰彈三十顆，認均係口徑十二ＧＡＵＧ
    Ｅ之制式霰彈，認均具殺傷力」，此有該局九十年十二月二十日刑鑑字第二三一
    四七五號鑑驗通知書一份附於偵查卷可按。被告之自白核與事實相符，事證明確
    ，其犯行洵堪認定。
二、核被告所為，係犯槍砲彈藥刀械管制條例第十一條第四項之未經許可持有可發射
    子彈具有殺傷力之改造玩具手槍罪及同條例第十二條第四項之未經許可持有子彈
    罪。被告以一持有行為同時持有改造玩具手槍及子彈，為想像競合犯，應依刑法
    第五十五條之規定從一重之未經許可持有可發射子彈具有殺傷力之改造玩具手槍
    罪處斷。爰審酌被告犯罪之動機、目的、手段、無任何前科紀錄，且已覓有正當
    工作，此有被告之刑案資料查註紀錄表及員工職務證明書在卷可參、犯罪所生之
    危害及其犯後坦承犯行，態度良好等一切情狀，量處如主文所示之刑，並就罰金
    刑部分諭知易服勞役之折算標準。又槍砲彈藥刀械管制條例第十九條關於諭知強
    制工作之規定，業於九十年十一月十四日經公布刪除，並於同年月十六日起生效
    ，是本件即無適用該法條之餘地。扣案之仿ＳＩＧ  ＳＡＵＥＲ廠九Ｏ半自動手
    槍改造之玩具手槍一把（槍枝管制編號：0000000000，含槍套及彈匣
    各一個）、土造子彈三顆及制式霰彈三十顆，均係違禁物，應依刑法第三十八條
    第一項第一款之規定宣告沒收。至另二顆原具有殺傷力之土造子彈二顆，業經試
    射鑑驗，已不具有殺傷力；及另扣得之土造子彈六顆，經送內政部警政署刑事警
    察局鑑驗結果認均不具有殺傷力，有該局前開鑑驗通知書附於偵查卷可按，非屬
    違禁物，均不予諭知沒收，併此敘明。
據上論斷，應依刑事訴訟法第二百九十九條第一項前段、槍砲彈藥刀械管制條例第十
一條第四項、第十二條第四項、刑法第十一條前段、第五十五條、第四十二條第二項
、第三十八條第一項第一款、罰金罰鍰提高標準條例第二條，判決如主文。
中    華    民    國        九十一      年      三      月      十三    日
                                臺灣台中地方法院刑事第七庭
                                    法  官  簡源希
右正本證明與原本無異。
如不服本判決，應於判決送達後十日內向本院提出上訴狀，上訴於臺灣高等法院臺中
分院（須附繕本 )。
                                     書記官
中    華    民    國        九十一      年       三      月     十四    日
附錄論罪科刑法條：
槍砲彈藥刀械管制條例第十一條第一項：未經許可，製造、販賣或運輸第四條第一項
                                    第一款所稱其他可發金屬或子彈具有殺傷力
                                    之各式槍砲者，處五年以下有期徒刑，併科
                                    新臺幣一千萬元以下罰金。
                            第四項：未經許可，持有、寄藏或意圖販賣而陳列第
                                    一項所列槍砲者，處一年以上七年以下有期
                                    徒刑徒刑，併科新臺幣七百萬元以下罰金。
槍砲彈藥刀械管制條例第十二條第四項：未經許可，持有、寄藏或意圖販賣而陳列子
                                    彈者，處五年以下有期徒刑，併科新台幣三
                                    百萬元以下罰金。
